【裁判字號】    88,易,3861
【裁判日期】    890131
【裁判案由】    賭博
【裁判全文】
臺灣臺中地方法院刑事判決                         八十八年度易字第三八六一?
    公  訴  人  臺灣臺中地方法院檢察署檢察官
    被      告  甲○○
右列被告因賭博案件，經檢察官聲請簡易判決（八十八年度偵字第二○一九九號），
本院認定不宜以簡易判決處刑，改依通常程序判決如左：
    主  文
甲○○連續意圖營利，聚眾賭博，累犯，處有期徒刑捌月。扣案傳真機壹台、電話機
壹具、帳單壹張、台號特三尾倍數單壹張、百號下注空白表伍張、特三尾簽單貳張，
均沒收。
    事  實
一、甲○○曾犯賭博罪，經本院判處有期徒刑六月，併科罰金萬元，甫於八十六年
    九月十日易科罰金執行完畢，猶不思悔改，復基於意圖營利之概括犯意，自民國
    八十八年九月二日起至八十八年九月十四日止，先後三期提供上開臺中縣龍井鄉
    ○○街一六三號之公眾得出入場所，作為賭博場所，提供「特三尾」六合彩簽賭
    單，聚集不特定之多數人以簽選號碼方式賭博財物，每組自○○○至九九九計編
    有一○○○個號碼，參與賭博之人，每簽選一支號碼須繳一百元，再以每星期二
    及每星期四開獎之香港六合彩券六組中獎號碼所組合之數字為準，凡選中者可得
    賭金二百倍至一千倍之彩金，如未簽中則賭資歸甲○○贏得，甲○○即以此方式
    經營圖利。嗣於八十八年九月十九日十九時四十五分許，在臺中縣龍井鄉○○街
    一六三號經警當場查獲，並扣得甲○○所有供經營六合彩所用之傳真機一台、電
    話機一具、帳單一張、台號特三尾倍數單一張、百號下注空白表五張、特三尾簽
    單二張等物。
二、案經臺中縣警察局烏日分局報請臺灣臺中地方法院檢察署檢察官偵查起訴。
    理  由
一、訊據被告甲○○矢口否認涉有右揭賭博犯行，辯稱：右揭扣案之簽單係伊前次八
    十六年那次次經營六合彩賭博，未遭查獲遺留之物，那件已宣判，而顯示器螢幕
    、電視顯視器、針孔攝影機等物，係為防盜所用，另伊之所以於警察局承認有經
    營六合彩，係伊訊問伊之員警向伊表示，果伊不承認有經營六合彩，即要請伊之
    兒女前來，伊恐伊兒子回軍營之時間，受到耽誤，不得已只好承認。又伊於偵查
    中並未承認，但偵訊之人員，表示如果我說沒有就要把我押起來，但我還是說三
    次我沒有做云云，經查：、右揭事實，業據被告於警訊及偵查中坦承不諱，且
    有扣案之傳真機一台、電話機一具、台號特三尾倍數單一張、百號下注空白表五
    張、特三尾簽單二張等物可資佐證，被告右揭犯行，已堪認定。、雖被告甲○
    ○一再辯稱：訊問伊之警員向伊表示，果伊不承認有經營六合彩，即要請伊之兒
    女前來，伊恐伊兒子回軍營之時間，受到耽誤，不得已只好承認，且有證人乙○
    ○可以證明伊並未有經營六合彩，另偵查中伊有說三次沒做，但他說沒有做要關
    起來云云，而訊據證人乙○○固證稱：當時訊問甲○○之警員確有表示若不承認
    要帶甲○○之子女前來等語，惟證人即訊問甲○○之警員廖俊庸於本院審理時到
    庭證稱：伊係因為有扣了一些東西要清查，固有表示要請甲○○之兒女來查證，
    但並未恐嚇甲○○等語，按對於扣案物品究係何人所有，警方於有疑問之際，即
    有請關係人前來查證之必要，此為調查證據之合法程序，惟於證人有正當理由不
    能前來接受訊問之際，警方自無強制證人接受訊問之理，此為眾所週知之常識，
    從而本件被告甲○○之兒子當天果有正當理由未能前往接受訊問之理由時，自可
    向警方請求延期再接受訊問，被告甲○○當無恐兒子回軍營之時間耽誤，而予承
    認有經營六合彩賭博之必要，況被告甲○○已有二次經營六合彩遭移送起訴並經
    判決有罪確定之經驗，有臺灣臺中地方法院檢察署刑案資料查註紀錄表及本院被
    告全國前案紀錄表一份在卷可稽，且被告甲○○於偵查中係供承：「我只做三期
    而已，只做特三、每支一○○元，押中可得二○○○○元至一○○○○○元左右
    ，一期可賺九千元左右，因我家境不好，先生身體又不好‧‧‧以後我不敢再犯
    了」等語，並無被告甲○○辯稱沒做之記錄，果被告甲○○當場有說三次未做之
    紀錄，被告甲○○絕無表示：「因我家境不好，先生身體又不好‧‧‧以後我不
    敢再犯了」等語之理，是被告甲○○辯稱：上開自白非出於任意性云云，應係卸
    責之詞，毫無足採，被告甲○○右揭犯行，應堪認定。
二、核被告甲○○所為係犯刑法第二百六十八條前段之圖利供給賭博場所罪及後段之
    圖利聚眾賭博罪，被告甲○○身兼決定勝負於偶然變數之賭博者身分，與其他簽
    賭者同在公眾得出入之場所對賭，係犯刑法第二百六十六條第一項前段之普通賭
    博罪。被告於當期「六合彩」開獎前之多次接續行為，均係當次意圖營利供給賭
    博場所及意圖營利聚眾賭博，與在公眾得出入之場所賭博財物犯行之一部行為，
    而於每期開獎前接續行為中之意圖營利供給賭博場所，意圖營利聚眾賭博，與在
    公眾得出入之場所賭博財物，均係基於一個賭博犯意之決定，以達成同一犯罪之
    各個舉動，為一行為觸犯前開三罪名，屬於想像競合犯，應從情節較重之意圖營
    利聚眾賭博罪處斷。又被告甲○○先後經營三期，時間緊接，犯罪構成要件相同
    ，顯係基於概括之犯意，應依連續犯論以一罪，並加重其刑。又被告甲○○曾犯
    賭博罪，經本院判處有期徒刑六月，併科罰金萬元，甫於八十六年九月十日易
    科罰金執行完畢，五年以內再犯本件有期徒刑以上之罪，為累犯，依刑法第四十
    七條規定加重其刑。爰審酌被告甲○○一犯再犯，且矢口否認犯行，毫無悔意及
    其經營六合彩賭博之規模、次數，並對社會風氣之敗壞甚大等一切情狀，量處如
    主文所示之刑，以示懲儆。扣案之傳真機一台、電話機一具、帳單一張、台號特
    三尾倍數單一張、百號下注空白表五張、特三尾簽單二張係甲○○所有供經營六
    合彩所用之物，爰依刑法第三十八條第一項第二款之規定宣告沒收。另扣案之顯
    示器螢幕二台、電視顯視器一台、針孔攝影機二個、畫面分割器一台，固為被告
    甲○○所有，惟據被告甲○○供承係供防盜所用，且復無何積極證據，足資證明
    右揭扣案物品係供被告甲○○經營六合彩所用，爰不另為沒收之宣告。
據上論斷，應依刑事訴訟法第四百五十二條、二百九十九條第一項前段，刑法第五十
六條、第二百六十八條、第二百六十六條第一項前段、第五十五條、第四十七條、第
三十八條第一項第二款，罰金罰鍰提高標準條例第一條前段，判決如主文。
中         華        民        國    八十九  年    一    月    三十一   日
                                 臺灣臺中地方法院刑事第四庭
                                     法  官  胡   忠  文
右正本證明與原本無異。
如不服本判決，應於判決送達後十日內向本院提出上訴狀，上訴於臺灣高等法院臺中
分院( 須附繕本 )。
                                     書記官
中         華        民        國    八十九   年    一    月    三十一  日
附錄本案論罪科刑法條全文：
刑法第二百六十六條、刑法第二百六十八條
刑法第二百六十六條：
在公共場所或公眾得出入之場所賭博財物者，處一千元以下罰金。但以供人暫時娛樂
之物為賭者，不在此限。
當場賭博之器具與在賭檯或兌換籌碼處之財物，不問屬於犯人與否，沒收之。
刑法第二百六十八條：
意圖營利，供給賭博場所或聚眾賭博者，處三年以下有期徒刑，得併科三千元以下罰
金。


司法院資訊處製作；財團法人民間司法改革基金會備份。
